【裁判字號】    95,訴,206
【裁判日期】    950618
【裁判案由】    毒品危害防制條例
【裁判全文】
臺灣桃園地方法院刑事判決               95年度訴字第206號
公  訴  人  臺灣桃園地方法院檢察署檢察官
被      告  甲○○
指定辯護人  本院公設辯護人乙○○
上列被告因違反毒品危害防制條例案件，經檢察官提起公訴（94
年度毒偵字第6347號），及移送併辦（95年度毒偵字第143 號、
95年度毒偵字第1623號、95年度毒偵字第1683號、95年度毒偵字
第2265號），並聲請改依協商程序而為判決，經本院合議庭評議
後，裁定由受命法官獨任進行認罪協商程序，茲判決如下：
    主      文
甲○○連續施用第一級毒品，累犯，處有期徒刑壹年貳月。扣案
之第一級毒品海洛因壹包（驗後淨重零點伍玖公克、空包裝重零
點貳公克）沒收銷燬，扣案之注射針筒參支及分裝杓壹支均沒收
。
    事實及理由
一、犯罪事實：甲○○前於民國89年間因施用毒品案件，經本院
    以89年度毒聲字第3757號裁定，令入勒戒處所施以觀察、勒
    戒後，認無繼續施用毒品之傾向，由臺灣桃園地方法院檢察
    署檢察官於89年7 月30日，以89年度毒偵字第2443號為不起
    訴處分確定；復於同年間因施用毒品案件，經本院以90年度
    毒聲字第1808號裁定，令入勒戒處所施以觀察、勒戒後，認
    有繼續施用毒品之傾向，再以90年度毒聲字第3990號裁定送
    強制戒治，嗣經裁定停止強制戒治付保護管束，復裁定撤銷
    停止戒治，而於92年4 月14日戒治期滿執行完畢，並於翌（
    15）日釋放，同署檢察官並提起公訴，經本院於91年6 月22
    日以90年度訴字第1909號判決判處應執行有期徒刑1 年確定
    （其中施用第一級毒品部分，判處有期徒刑10月，施用第二
    級毒品部分，則判處有期徒刑4 月）；又於90年間因恐嚇案
    件，經本院於91年3 月12日以90年度易字第616 號判決判處
    有期徒刑1 年2 月確定，上開2 案嗣經本院裁定應執行有期
    徒刑2 年，93年8 月3 日縮短刑期假釋出監，並於93年11月
    20日假釋期滿，假釋未經撤銷，視為有期徒刑執行完畢（構
    成累犯）。詎猶不思戒除毒癮，竟於前開強制戒治執行完畢
    釋放後5 年內，復基於施用第一級毒品海洛因之概括犯意，
    自94年6 月29日某時起至95年4 月17日18時許止，連續在其
    桃園縣中壢市○○里○○鄰○○○路○ 段347 巷19號之住處及
    同縣平鎮市○○路210 巷25弄15號4 樓之租屋處等處，以針
    筒注射之方式，連續施用第一級毒品海洛因多次。嗣經警先
    於94年6 月29日採集其尿液送驗結果，呈嗎啡陽性反應；又
    分別於94年11月10日23時20分許、95年3 月11日2 時35分許
    、同年3 月16日22時許、同年4 月17日23時40分許，依序在
    中壢市○○○路○ 段347 巷內、中壢市○○○路○ 段90號前
    、中壢市榮和市場7 號2 樓、平鎮市○○路210 巷25弄15號
    4 樓為警查獲，計扣得第一級毒品海洛因1 包（驗後淨重0.
    59公克、空包裝重0.2 公克），及其所有供施用第一級毒品
    海洛因所用之注射針筒3 支、分裝杓1 支，因悉上情。案經
    桃園縣政府警察局中壢分局報告臺灣桃園地方法院檢察署檢
    察官偵查起訴，暨桃園縣政府警察局八德分局、中壢分局報
    告同署檢察官移送併辦。
二、證據：
  (一)被告甲○○於本院訊問時之自白。
  (二)台灣檢驗科技股份有限公司濫用藥物尿液檢驗報告4 份、台
    灣尖端先進生技醫藥股份有限公司濫用藥物檢驗報告1 份、
    查獲物品照片2 張、法務部調查局95年5 月1 日調科壹字第
    080011046 號鑑定通知書1 紙、臺灣高等法院被告前案紀錄
    表1 份及臺灣桃園地方法院檢察署刑案資料查註紀錄表1 份
    。
  (三)扣案之第一級毒品海洛因1 包（驗後淨重0.59公克、空包裝
    重0.2公克）、注射針筒3 支及分裝杓1 支。
三、本件經檢察官與被告於審判外達成協商之合意且被告已認罪
    ，其合意內容為：被告甲○○願受科刑範圍為有期徒刑1 年
    2 月之宣告。經查，上開協商合意並無刑事訴訟法第455 條
    之4 第1 項所列情形之一，且檢察官聲請改依協商程序而為
    判決，本院爰不經言詞辯論，於協商合意範圍內為協商判決
    ，合先敘明。
四、應適用之法條：依刑事訴訟法第455 條之4 第2 項、第455
    條之11第2 項，毒品危害防制條例第10條第1 項、第18條第
    1 項前段，刑法第11條前段、第56條、第47條、第38條第1
    項第2 款，判決如主文。
五、附記事項：檢察官雖僅就被告於94年11月11日為警採尿時起
    回溯26小時內之某時該次施用第一級毒品之犯行，予以起訴
    ，惟被告其餘施用第一級毒品之犯行（含檢察官移送併案部
    分），與前開已起訴且經本院論罪部分，既具有連續犯之裁
    判上一罪關係，本院自應併予審究。又該等犯罪事實，均經
    檢察官及被告（公設辯護人協助）協商，而屬協商合意之事
    實及範圍，亦予敘明。
六、協商判決除有刑事訴訟法第 455 條之 4 第 1 項第 1 款於
    本訊問程序終結前，被告撤銷協商合意或檢察官撤回協商聲
    請者；第 2 款被告協商之意思非出於自由意志者；第 4 款
    被告所犯之罪非第455 條之2 第1 項所定得以聲請協商判決
    者；第6 款被告有其他較重之裁判上一罪之犯罪事實者；第
    7 款法院認應諭知免刑或免訴、不受理者情形之一，及違反
    同條第2 項「法院應於協商合意範圍內為判決；法院為協商
    判決所科之刑，以宣告緩刑或2 年以下有期徒刑、拘役或罰
    金為限」之規定者外，不得上訴。
七、本件如得上訴，而如不服本件判決，得自收受判決送達之日
    起10日內，向本院提出上訴書狀（須附繕本），上訴於第二
    審法院。
中    華    民    國    95    年    6     月    18    日
                刑事第十一庭  法  官    丁  俊  成
以上正本證明與原本無異。
                              書記官    簡  慧  瑛
中    華    民    國    95    年    6     月    27    日
附錄本案論罪科刑依據之法條：
毒品危害防制條例第10條：
施用第一級毒品者，處 6 月以上 5 年以下有期徒刑。
施用第二級毒品者，處 3 年以下有期徒刑。


司法院資訊處製作；財團法人民間司法改革基金會備份。
